---
title: "Classification Modeling Workflow"
output: rmarkdown::html_vignette
vignette: >
  %\VignetteIndexEntry{classificationWorkflow}
  %\VignetteEngine{knitr::rmarkdown}
  %\VignetteEncoding{UTF-8}
---

```{r, include = FALSE}
knitr::opts_chunk$set(
  collapse = TRUE,
  comment = "#>"
)
```

## R environment

```{r setup}
require(dplyr) # import for loading/preprocessing the sample data
require(MASS)
data("Boston")
attach(Boston)
library(goophi)
```

#### Camel case : 유저로부터 받는 입력 및 goophi의 함수들
#### Snake case: Shiny app의 server에서 사용(될 것이라고 예상)하는 Object명 및 snake case로 작성된 dependencies의 함수명

## 0. Import sample data

#### 샘플데이터를 불러와 전처리 합니다. (여기까지의 작업은 앞서 이미 진행되었다고 가정)

```{r}
cleaned_data <- Boston %>%
  dplyr::mutate(chas = as.factor(chas)) %>%
  dplyr::mutate(Pcrime  = ifelse(crim > median(crim), 1, 0) ) %>%
  dplyr::mutate(Pcrime = as.factor(Pcrime)) %>%
  dplyr::select(-c(crim))

knitr::kable(head(cleaned_data, 10))
```

## 1. Train-test split Tab

|    User Input |                                    description |
|--------------:|-----------------------------------------------:|
|     targetVar |                       목적 변수(target, label) |
| trainSetRatio | 전체 데이터 중 train set의 비율 (range: 0 - 1) |

### 1) User input

```{r}
targetVar <- "Pcrime"
trainSetRatio <- "0.7"
seed = "1234"
```

### 2) Train-test split 작업이 완료된 Object를 저장하고, Train set을 보여줍니다.

```{r}
split_tmp <- goophi::trainTestSplit(data = cleaned_data, 
                                    target = targetVar, 
                                    prop = trainSetRatio,
                                    seed = as.numeric(seed))
data_train <- split_tmp[[1]] # train data
data_test <- split_tmp[[2]] # test data
data_split <- split_tmp[[3]] # whole data with split information

DT::datatable(data_train, options = list(scrollX = TRUE))
```

## 2. Preprocessing Tab

#### Train set에 대한 전처리 방식을 설정합니다. 예측 변수(features, attributes)는 0. Import sample data 단계에서 유저가 원하는 column을 선택했다고 가정하고, 전체 feature들을 사용합니다.

|        User Input |                                             description |
|-------------------:|---------------------------------------------------:|
|        imputation |                          imputation 적용 여부 (Boolean) |
|     normalization |                       normalization 적용 여부 (Boolean) |
|    imputationType |                                         imputation 방식 |
| normalizationType |                                      normalization 방식 |

### 1) User input

```{r}
formula <- paste0(targetVar, " ~ .") # user 입력 x (1에서 user가 targetVar를 입력했을 때 함께 생성) 

imputation <- TRUE
normalization <- TRUE
imputationType = "mode" # bag, knn, linear, lower, mean, median
normalizationType = "scale" # center, normalization, range, scale
seed = "1234"
```

### 2) train set에 적용할 전처리 정보를 담은 recipe를 생성합니다

```{r}
rec <- goophi::prepForCV(data = data_train,
                         formula = formula,
                         imputationType = imputationType,
                         normalizationType = normalizationType,
                         imputation = imputation,
                         normalization = normalization,
                         seed = seed)
```

## 3. Modeling with CV Tab

#### grid search, cross validation을 통해 유저가 선택한 모델을 fitting합니다.

| User Input |                                             description |
|-----------:|--------------------------------------------------------:|
|       algo |                                            ML 모델 선택 |
|     engine |                                             engine 선택 |
|       mode |                                               mode 선택 |
|     metric |                   Best performance에 대한 평가지표 선택 |
|          v | Cross validation시 train set을 몇 번 분할할 것인지 입력 |

```{r}
# 모델 object를 저장할 빈 리스트를 생성합니다.
models_list <- list()
```


### 1) logistic regression model

```{r}
## User input

mode <- "classification"
algo <- "LogisticR"
engine <- "glmnet"

penaltyRangeMin = "0.1"
penaltyRangeMax = "20"
penaltyRangeLevels = "5"
mixtureRangeMin = "0.0"
mixtureRangeMax = "1.0"
mixtureRangeLevels = "5"

v <- "2"

metric <- "roc_auc"

## grid search + cross validation + modeling

finalized <- goophi::logisticRegression(algo = algo,
                                        engine = engine,
                                        mode = mode,
                                        trainingData = data_train,
                                        splitedData = data_split,
                                        formula = formula,
                                        rec = rec,
                                        v = v,
                                        penaltyRangeMin = penaltyRangeMin,
                                        penaltyRangeMax = penaltyRangeMax,
                                        penaltyRangeLevels = penaltyRangeLevels,
                                        mixtureRangeMin = mixtureRangeMin,
                                        mixtureRangeMax = mixtureRangeMax,
                                        mixtureRangeLevels = mixtureRangeLevels,
                                        metric = metric
                                        )

## models_list에 모델을 추가합니다.
models_list[[paste0(algo,"_",engine)]] <- finalized$finalFittedModel
```


### 2) K Nearest Neighbor

```{r}
## User input

mode <- "classification"
algo <- "KNN"
engine <- "kknn"

neighborsRangeMin = "2"
neighborsRangeMax = "8"
neighborsRangeLevels = "4"

v <- "2"

metric <- "roc_auc"

## grid search + cross validation + modeling

finalized <- goophi::KNN(algo = algo,
                         engine = engine,
                         mode = mode,
                         trainingData = data_train,
                         splitedData = data_split,
                         formula = formula,
                         rec = rec,
                         v = v,
                         neighborsRangeMin = neighborsRangeMin,
                         neighborsRangeMax = neighborsRangeMax,
                         neighborsRangeLevels = neighborsRangeLevels,
                         metric = metric
                         )

## models_list에 모델을 추가합니다.
models_list[[paste0(algo,"_",engine)]] <- finalized$finalFittedModel
```

### 3) Naive Bayes

```{r}
## User input

mode <- "classification"
algo <- "Naive Bayes"
engine <- "klaR"

smoothnessRangeMin = "0.1"
smoothnessRangeMax = "2"
smoothnessRangeLevels = "5"
LaplaceRangeMin = "1"
LaplaceRangeMax = "4"
LaplaceRangeLevels = "4"

v <- "2"

metric <- "roc_auc"

## grid search + cross validation + modeling

finalized <- goophi::naiveBayes(algo = algo,
                                engine = engine,
                                mode = mode,
                                trainingData = data_train,
                                splitedData = data_split,
                                formula = formula,
                                rec = rec,
                                v = v,
                                smoothnessRangeMin = smoothnessRangeMin,
                                smoothnessRangeMax = smoothnessRangeMax,
                                smoothnessRangeLevels = smoothnessRangeLevels,
                                LaplaceRangeMin = LaplaceRangeMin,
                                LaplaceRangeMax = LaplaceRangeMax,
                                LaplaceRangeLevels = LaplaceRangeLevels,
                                metric = metric
                                )

## models_list에 모델을 추가합니다.
models_list[[paste0(algo,"_",engine)]] <- finalized$finalFittedModel
```

### 4) MLP

```{r}
## User input
# 주석 처리한 hyperparameters는 추후 업데이트 할 engine을 위해 남겨두었습니다. 

mode <- "classification"
algo <- "MLP"
engine <- "nnet"

hiddenUnitsRangeMin = "1"
hiddenUnitsRangeMax = "10"
hiddenUnitsRangeLevels = "3"
penaltyRangeMin = "0.01"
penaltyRangeMax = "0.5"
penaltyRangeLevels = "3"
epochsRangeMin = "10"
epochsRangeMax = "100"
epochsRangeLevels = "2"
# dropoutRangeMin = "0" 
# dropoutRangeMax = "1"
# dropoutRangeLevels = "2"
# activation = "relu" #"linear", "softmax", "relu", "elu"
# learnRateRangeMin = "0"
# learnRateRangeMax = "1"
# learnRateRangeLevels = "2"

v <- "2"

metric <- "roc_auc"

## grid search + cross validation + modeling

finalized <- goophi::MLP(algo = algo,
                         engine = engine,
                         mode = mode,
                         trainingData = data_train,
                         splitedData = data_split,
                         formula = formula,
                         rec = rec,
                         v = v,
                         hiddenUnitsRangeMin = hiddenUnitsRangeMin,
                         hiddenUnitsRangeMax = hiddenUnitsRangeMax,
                         hiddenUnitsRangeLevels = hiddenUnitsRangeLevels,
                         penaltyRangeMin = penaltyRangeMin,
                         penaltyRangeMax = penaltyRangeMax,
                         penaltyRangeLevels = penaltyRangeLevels,
                         epochsRangeMin = epochsRangeMin,
                         epochsRangeMax = epochsRangeMax,
                         epochsRangeLevels = epochsRangeLevels,
                         # dropoutRangeMin = dropoutRangeMin,
                         # dropoutRangeMax = dropoutRangeMax,
                         # dropoutRangeLevels = dropoutRangeLevels,
                         # activation = activation, #"linear", "softmax", "relu", "elu"
                         # learnRateRangeMin = learnRateRangeMin,
                         # learnRateRangeMax = learnRateRangeMax,
                         # learnRateRangeLevels = learnRateRangeLevels,
                         metric = metric
                         )

## models_list에 모델을 추가합니다.
models_list[[paste0(algo,"_",engine)]] <- finalized$finalFittedModel
```

### 5) Decision Tree

```{r}
## User input

mode <- "classification"
algo <- "Decision Tree"
engine <- "rpart"

treeDepthRangeMin = "3"
treeDepthRangeMax = "10"
treeDepthRangeLevels = "3"
minNRangeMin = "10"
minNRangeMax = "50"
minNRangeLevels = "3"
costComplexityRangeMin = "-1"
costComplexityRangeMax = "5"
costComplexityRangeLevels = "3"

v <- "2"

metric <- "roc_auc"

## grid search + cross validation + modeling

finalized <- goophi::decisionTree(algo = algo,
                                  engine = engine,
                                  mode = mode,
                                  trainingData = data_train,
                                  splitedData = data_split,
                                  formula = formula,
                                  rec = rec,
                                  v = 2,
                                  treeDepthRangeMin = treeDepthRangeMin,
                                  treeDepthRangeMax = treeDepthRangeMax,
                                  treeDepthRangeLevels = treeDepthRangeLevels,
                                  minNRangeMin = minNRangeMin,
                                  minNRangeMax = minNRangeMax,
                                  minNRangeLevels = minNRangeLevels,
                                  costComplexityRangeMin = costComplexityRangeMin,
                                  costComplexityRangeMax = costComplexityRangeMax,
                                  costComplexityRangeLevels = costComplexityRangeLevels,
                                  metric = metric
                                  )

## models_list에 모델을 추가합니다.
models_list[[paste0(algo,"_",engine)]] <- finalized$finalFittedModel

```

### 6) Random Forest

```{r}
## User input

mode <- "classification"
algo <- "Random Forest"
engine <- "ranger"

mtryRangeMin <- "1"
mtryRangeMax <- "5"
mtryRangeLevels <- "3"
treesRangeMin <- "500"
treesRangeMax <- "2000"
treesRangeLevels <- "3"
minNRangeMin <- "1"
minNRangeMax <- "10"
minNRangeLevels <- "3"

v <- "2"

metric <- "roc_auc"

## grid search + cross validation + modeling

finalized <- goophi::randomForest(algo = algo,
                                  engine = engine,
                                  mode = mode,
                                  trainingData = data_train,
                                  splitedData = data_split,
                                  formula = formula,
                                  rec = rec,
                                  v = 2,
                                  mtryRangeMin = mtryRangeMin,
                                  mtryRangeMax = mtryRangeMax,
                                  mtryRangeLevels = mtryRangeLevels,
                                  treesRangeMin = treesRangeMin,
                                  treesRangeMax = treesRangeMax,
                                  treesRangeLevels = treesRangeLevels,
                                  minNRangeMin = minNRangeMin,
                                  minNRangeMax = minNRangeMax,
                                  minNRangeLevels = minNRangeLevels,
                                  metric = metric
                                  )

## models_list에 모델을 추가합니다.
models_list[[paste0(algo,"_",engine)]] <- finalized$finalFittedModel
```

### 7) XGBoost

```{r}
## User input

mode <- "classification"
algo <- "XGBoost"
engine <- "xgboost"

treeDepthRangeMin <- "3"
treeDepthRangeMax <- "6"
treeDepthRangeLevels <- "2"
treesRangeMin <- "10"
treesRangeMax <- "15"
treesRangeLevels <- "2"
learnRateRangeMin <- "0.01"
learnRateRangeMax <- "0.3"
learnRateRangeLevels <- "2"
mtryRangeMin <- "1"
mtryRangeMax <- "9"
mtryRangeLevels <- "3"
minNRangeMin <- "1"
minNRangeMax <- "10"
minNRangeLevels <- "3"
lossReductionRangeMin <- "0"
lossReductionRangeMax <- "10"
lossReductionRangeLevels <- "2"
sampleSizeRangeMin <- "0"
sampleSizeRangeMax <- "1"
sampleSizeRangeLevels <- "2"
stopIter <- "10"

v <- "2"

metric <- "roc_auc"

## grid search + cross validation + modeling

finalized <- goophi::xgboost(algo = algo,
                                  engine = engine,
                                  mode = mode,
                                  trainingData = data_train,
                                  splitedData = data_split,
                                  formula = formula,
                                  rec = rec,
                                  v = 2,
                                  treeDepthRangeMin = treeDepthRangeMin,
                                  treeDepthRangeMax = treeDepthRangeMax,
                                  treeDepthRangeLevels = treeDepthRangeLevels,
                                  treesRangeMin = treesRangeMin,
                                  treesRangeMax = treesRangeMax,
                                  treesRangeLevels = treesRangeLevels,
                                  learnRateRangeMin = learnRateRangeMin,
                                  learnRateRangeMax = learnRateRangeMax,
                                  learnRateRangeLevels = learnRateRangeLevels,
                                  mtryRangeMin = mtryRangeMin,
                                  mtryRangeMax = mtryRangeMax,
                                  mtryRangeLevels = mtryRangeLevels,
                                  minNRangeMin = minNRangeMin,
                                  minNRangeMax = minNRangeMax,
                                  minNRangeLevels = minNRangeLevels,
                                  lossReductionRangeMin = lossReductionRangeMin,
                                  lossReductionRangeMax = lossReductionRangeMax,
                                  lossReductionRangeLevels = lossReductionRangeLevels,
                                  sampleSizeRangeMin = sampleSizeRangeMin,
                                  sampleSizeRangeMax = sampleSizeRangeMax,
                                  sampleSizeRangeLevels = sampleSizeRangeLevels,
                                  stopIter = stopIter,
                                  metric = metric
                                  )

## models_list에 모델을 추가합니다.
models_list[[paste0(algo,"_",engine)]] <- finalized$finalFittedModel
```


### 8) lightGBM

```{r}
## User input

mode <- "classification"
algo <- "light GBM"
engine <- "lightgbm"

treeDepthRangeMin <- "3"
treeDepthRangeMax <- "6"
treeDepthRangeLevels <- "2"
treesRangeMin <- "10"
treesRangeMax <- "15"
treesRangeLevels <- "2"
learnRateRangeMin <- "0.01"
learnRateRangeMax <- "0.3"
learnRateRangeLevels <- "2"
mtryRangeMin <- "1"
mtryRangeMax <- "9"
mtryRangeLevels <- "3"
minNRangeMin <- "1"
minNRangeMax <- "10"
minNRangeLevels <- "3"
lossReductionRangeMin <- "0"
lossReductionRangeMax <- "10"
lossReductionRangeLevels <- "2"

v <- "2"

metric <- "roc_auc"

## grid search + cross validation + modeling

finalized <- goophi::lightGbm(algo = algo,
                              engine = engine,
                              mode = mode,
                              trainingData = data_train,
                              splitedData = data_split,
                              formula = formula,
                              rec = rec,
                              v = 2,
                              treeDepthRangeMin = treeDepthRangeMin,
                              treeDepthRangeMax = treeDepthRangeMax,
                              treeDepthRangeLevels = treeDepthRangeLevels,
                              treesRangeMin = treesRangeMin,
                              treesRangeMax = treesRangeMax,
                              treesRangeLevels = treesRangeLevels,
                              learnRateRangeMin = learnRateRangeMin,
                              learnRateRangeMax = learnRateRangeMax,
                              learnRateRangeLevels = learnRateRangeLevels,
                              mtryRangeMin = mtryRangeMin,
                              mtryRangeMax = mtryRangeMax,
                              mtryRangeLevels = mtryRangeLevels,
                              minNRangeMin = minNRangeMin,
                              minNRangeMax = minNRangeMax,
                              minNRangeLevels = minNRangeLevels,
                              lossReductionRangeMin = lossReductionRangeMin,
                              lossReductionRangeMax = lossReductionRangeMax,
                              lossReductionRangeLevels = lossReductionRangeLevels,
                              metric = metric
                              )

## models_list에 모델을 추가합니다.
models_list[[paste0(algo,"_",engine)]] <- finalized$finalFittedModel
```
## 4. Report Tab

### 1) ROC Curve

```{r, fig.width = 7, fig.height = 7}
roc_curve <- goophi::rocCurve(modelsList = models_list, 
                 targetVar = targetVar)
roc_curve
```

### 2) Confusion Matrix

### User input

```{r}
names(models_list)
```

```{r}
model_name = "LogisticR_glmnet" # 원하는 모델의 이름 입력받기
```

```{r, fig.width = 7, fig.height = 6}
cm <- goophi::confusionMatrix(modelName = model_name,
                              modelsList = models_list,
                              targetVar = targetVar)
cm

```

### 3) Evaluation metrics

```{r}
options(yardstick.event_level = "second") # 오름차순으로 factor의 level 설정된다고 가정
evalMet <- goophi::evalMetricsC(models_list, targetVar)
knitr::kable(evalMet)
```
