---
title: "Regression Modeling Workflow"
output: rmarkdown::html_vignette
vignette: >
  %\VignetteIndexEntry{regressionModelingWorkflow}
  %\VignetteEngine{knitr::rmarkdown}
  %\VignetteEncoding{UTF-8}
---

```{r, include = FALSE}
knitr::opts_chunk$set(
  collapse = TRUE,
  comment = "#>"
)
```

## R environment

```{r setup}
library(DT)
require(dplyr) # import for loading/preprocessing the sample data
require(MASS)
data("Boston")
library(goophi)
```

#### Camel case : 유저로부터 받는 입력 및 goophi의 함수들
#### Snake case: Shiny app의 server에서 사용(될 것이라고 예상)하는 변수명 및 snake case로 작성된 dependencies의 함수명

## 0. Import sample data

#### 샘플데이터를 불러와 전처리 합니다. (여기까지의 작업은 앞서 이미 진행되었다고 가정)

```{r}
cleaned_data <- Boston %>%
  dplyr::mutate(chas = as.factor(chas))

knitr::kable(head(cleaned_data, 10))
```
## 1. Train-test split Tab

#### train set, test set을 분리합니다.

|    User Input |                                    description |
|--------------:|-----------------------------------------------:|
|     targetVar |                       목적 변수(target, label) |
| trainSetRatio | 전체 데이터 중 train set의 비율 (range: 0 - 1) |

### 1) User input

```{r}
targetVar <- "crim"
trainSetRatio <- "0.7"
seed = "1234"
```

### 2) Train-test split 작업이 완료된 Object를 저장하고, Train set을 보여줍니다.

```{r}
split_tmp <- goophi::trainTestSplit(data = cleaned_data, 
                                    target = targetVar, 
                                    prop = trainSetRatio,
                                    seed = seed)
data_train <- split_tmp$train # train data
data_test <- split_tmp$test # test data
data_split <- split_tmp$dataSplit # whole data with split information

DT::datatable(data_train, options = list(scrollX = TRUE))
```

## 2. Preprocessing Tab

#### Train set에 대한 전처리 방식을 설정합니다. 예측 변수(features, attributes)는 0번째 단계에서 유저가 원하는 column을 선택했다고 가정하고, 전체를 사용합니다.

|        User Input |                                             description |
|-------------------:|---------------------------------------------------:|
|        imputation |                          imputation 적용 여부 (Boolean) |
|     normalization |                       normalization 적용 여부 (Boolean) |
|    imputationType |                                         imputation 방식 |
| normalizationType |                                      normalization 방식 |

### 1) User input

```{r}
formula <- paste0(targetVar, " ~ .") # user 입력 x (1에서 user가 targetVar를 입력했을 때 함께 생성)

imputation <- TRUE
normalization <- TRUE
nominalImputationType <- "mode" # mode(default), bag, knn
numericImputationType <- "mean" # mean(default), bag, knn, linear, lower, median, roll
normalizationType <- "range" # range(default), center, normalization, scale
seed <- "1234"
```

### 2) train set에 적용할 전처리 정보를 담은 recipe를 생성합니다

```{r}
rec <- goophi::prepForCV(data = data_train,
                         formula = formula,
                         imputation = imputation,
                         normalization = normalization,
                         nominalImputationType = nomianlImputationType, 
                         numericImputationType = numericImputationType, 
                         normalizationType = normalizationType,
                         seed = seed
                         )
```

## 3. Modeling with CV Tab

#### grid search, cross validation을 통해 유저가 선택한 모델을 fitting합니다.

| User Input |                                             description |
|-----------:|--------------------------------------------------------:|
|       algo |                                            ML 모델 선택 |
|     engine |                                             engine 선택 |
|       mode |                                               mode 선택 |
|     metric |                   Best performance에 대한 평가지표 선택 |
|          v | Cross validation시 train set을 몇 번 분할할 것인지 입력 |

```{r}
# 모델 object를 저장할 빈 리스트를 생성합니다.
models_list <- list()
```

### 1) linear regression model

```{r, message=FALSE, warning=FALSE}
## User input

mode <- "regression"
algo <- "LinearR"
engine <- "glmnet" # lm, glm, glmnet, stan

penaltyRangeMin <- "0.001"
penaltyRangeMax <- "1.0"
penaltyRangeLevels <- "5"
mixtureRangeMin <- "0.0"
mixtureRangeMax <- "1.0"
mixtureRangeLevels <- "5" 

v <- "2"

metric <- "rmse"

## grid search + cross validation + modeling

finalized <- goophi::linearRegression(algo = algo,
                                      engine = engine,
                                      mode = mode,
                                      trainingData = data_train,
                                      splitedData = data_split,
                                      formula = formula,
                                      rec = rec,
                                      v = 2,
                                      penaltyRangeMin = penaltyRangeMin,
                                      penaltyRangeMax = penaltyRangeMax,
                                      penaltyRangeLevels = penaltyRangeLevels,
                                      mixtureRangeMin = mixtureRangeMin,
                                      mixtureRangeMax = mixtureRangeMax,
                                      mixtureRangeLevels = mixtureRangeLevels,
                                      metric = metric
                                      )

## models_list에 모델을 추가합니다.
models_list[[paste0(algo,"_",engine)]] <- finalized$finalFittedModel
```

### 2) K Nearest Neighbor

```{r, message=FALSE, warning=FALSE}
## User input

mode <- "regression"
algo <- "KNN"
engine <- "kknn" # kknn

neighborsRangeMin <- "1" 
neighborsRangeMax <- "10" 
neighborsRangeLevels <- "10" 

v <- "2"

metric <- "rmse"

## grid search + cross validation + modeling

finalized <- goophi::KNN(algo = algo,
                         engine = engine,
                         mode = mode,
                         trainingData = data_train,
                         splitedData = data_split,
                         formula = formula,
                         rec = rec,
                         v = 2,
                         neighborsRangeMin = neighborsRangeMin,
                         neighborsRangeMax = neighborsRangeMax,
                         neighborsRangeLevels = neighborsRangeLevels,
                         metric = metric
                         )

## models_list에 모델을 추가합니다.
models_list[[paste0(algo,"_",engine)]] <- finalized$finalFittedModel
```

### 3) Decision Tree

```{r, message=FALSE, warning=FALSE}
## User input

mode <- "regression"
algo <- "Decision Tree"
engine <- "rpart" # rpart, partykit

treeDepthRangeMin <- "1" 
treeDepthRangeMax <- "15" 
treeDepthRangeLevels <- "3" 
minNRangeMin <- "2" 
minNRangeMax <- "40" 
minNRangeLevels <- "3" 
costComplexityRangeMin <- "-2.0"
costComplexityRangeMax <- "-1.0" 
costComplexityRangeLevels <- "2" 

v <- "2"

metric <- "rmse"

## grid search + cross validation + modeling

finalized <- goophi::decisionTree(algo = algo,
                                  engine = engine,
                                  mode = mode,
                                  trainingData = data_train,
                                  splitedData = data_split,
                                  formula = formula,
                                  rec = rec,
                                  v = 2,
                                  treeDepthRangeMin = treeDepthRangeMin,
                                  treeDepthRangeMax = treeDepthRangeMax,
                                  treeDepthRangeLevels = treeDepthRangeLevels,
                                  minNRangeMin = minNRangeMin,
                                  minNRangeMax = minNRangeMax,
                                  minNRangeLevels = minNRangeLevels,
                                  costComplexityRangeMin = costComplexityRangeMin,
                                  costComplexityRangeMax = costComplexityRangeMax,
                                  costComplexityRangeLevels = costComplexityRangeLevels,
                                  metric = metric
                                  )

## models_list에 모델을 추가합니다.
models_list[[paste0(algo,"_",engine)]] <- finalized$finalFittedModel

```

### 4) Random Forest

```{r, message=FALSE, warning=FALSE}
## User input

mode <- "regression"
algo <- "Random Forest"
engine <- "ranger" # ranger, randomforest, partykit

mtryRangeMin <- "1" 
mtryRangeMax <- "20" 
mtryRangeLevels <- "3" 
treesRangeMin <- "100" 
treesRangeMax <- "1000" 
treesRangeLevels <- "3" 
minNRangeMin <- "2" 
minNRangeMax <- "40" 
minNRangeLevels <- "3" 

v <- "2"

metric <- "rmse"

## grid search + cross validation + modeling

finalized <- goophi::randomForest(algo = algo,
                                  engine = engine,
                                  mode = mode,
                                  trainingData = data_train,
                                  splitedData = data_split,
                                  formula = formula,
                                  rec = rec,
                                  v = 2,
                                  mtryRangeMin = mtryRangeMin,
                                  mtryRangeMax = mtryRangeMax,
                                  mtryRangeLevels = mtryRangeLevels,
                                  treesRangeMin = treesRangeMin,
                                  treesRangeMax = treesRangeMax,
                                  treesRangeLevels = treesRangeLevels,
                                  minNRangeMin = minNRangeMin,
                                  minNRangeMax = minNRangeMax,
                                  minNRangeLevels = minNRangeLevels,
                                  metric = metric
                                  )

## models_list에 모델을 추가합니다.
models_list[[paste0(algo,"_",engine)]] <- finalized$finalFittedModel
```

### 5) XGBoost

```{r, message=FALSE, warning=FALSE}
## User input

mode <- "regression"
algo <- "XGBoost"
engine <- "xgboost" # xgboost

treeDepthRangeMin <- "5" 
treeDepthRangeMax <- "15" 
treeDepthRangeLevels <- "3" 
treesRangeMin <- "8" 
treesRangeMax <- "32" 
treesRangeLevels <- "3" 
learnRateRangeMin <- "-2" 
learnRateRangeMax <- "-1" 
learnRateRangeLevels <- "2" 
mtryRangeMin <- "0.0" 
mtryRangeMax <- "1.0" 
mtryRangeLevels <- "3" 
minNRangeMin <- "2" 
minNRangeMax <- "40" 
minNRangeLevels <- "3" 
lossReductionRangeMin <- "-1.0" 
lossReductionRangeMax <- "1.0" 
lossReductionRangeLevels <- "3" 
sampleSizeRangeMin <- "0.0" 
sampleSizeRangeMax <- "1.0" 
sampleSizeRangeLevels <- "3" 
stopIter <- "30" 

v <- "2"

metric <- "rmse"

## grid search + cross validation + modeling

finalized <- goophi::xgBoost(algo = algo,
                                  engine = engine,
                                  mode = mode,
                                  trainingData = data_train,
                                  splitedData = data_split,
                                  formula = formula,
                                  rec = rec,
                                  v = 2,
                                  treeDepthRangeMin = treeDepthRangeMin,
                                  treeDepthRangeMax = treeDepthRangeMax,
                                  treeDepthRangeLevels = treeDepthRangeLevels,
                                  treesRangeMin = treesRangeMin,
                                  treesRangeMax = treesRangeMax,
                                  treesRangeLevels = treesRangeLevels,
                                  learnRateRangeMin = learnRateRangeMin,
                                  learnRateRangeMax = learnRateRangeMax,
                                  learnRateRangeLevels = learnRateRangeLevels,
                                  mtryRangeMin = mtryRangeMin,
                                  mtryRangeMax = mtryRangeMax,
                                  mtryRangeLevels = mtryRangeLevels,
                                  minNRangeMin = minNRangeMin,
                                  minNRangeMax = minNRangeMax,
                                  minNRangeLevels = minNRangeLevels,
                                  lossReductionRangeMin = lossReductionRangeMin,
                                  lossReductionRangeMax = lossReductionRangeMax,
                                  lossReductionRangeLevels = lossReductionRangeLevels,
                                  sampleSizeRangeMin = sampleSizeRangeMin,
                                  sampleSizeRangeMax = sampleSizeRangeMax,
                                  sampleSizeRangeLevels = sampleSizeRangeLevels,
                                  stopIter = stopIter,
                                  metric = metric
                                  )

## models_list에 모델을 추가합니다.
models_list[[paste0(algo,"_",engine)]] <- finalized$finalFittedModel
```

### 6) lightGBM

```{r, message=FALSE, warning=FALSE}
## User input

mode <- "regression"
algo <- "light GBM"
engine <- "lightgbm" # lightgbm

treeDepthRangeMin <- "5" 
treeDepthRangeMax <- "15" 
treeDepthRangeLevels <- "3" 
treesRangeMin <- "10" 
treesRangeMax <- "100" 
treesRangeLevels <- "2" 
learnRateRangeMin <- "-2.0" 
learnRateRangeMax <- "-1.0" 
learnRateRangeLevels <- "2" 
mtryRangeMin <- "1" 
mtryRangeMax <- "20" 
mtryRangeLevels <- "3" 
minNRangeMin <- "2" 
minNRangeMax <- "40" 
minNRangeLevels <- "3" 
lossReductionRangeMin <- "-1.0" 
lossReductionRangeMax <- "1.0" 
lossReductionRangeLevels <- "3" 

v <- "2"

metric <- "rmse"

## grid search + cross validation + modeling

finalized <- goophi::lightGbm(algo = algo,
                                  engine = engine,
                                  mode = mode,
                                  trainingData = data_train,
                                  splitedData = data_split,
                                  formula = formula,
                                  rec = rec,
                                  v = 2,
                                  treeDepthRangeMin = treeDepthRangeMin,
                                  treeDepthRangeMax = treeDepthRangeMax,
                                  treeDepthRangeLevels = treeDepthRangeLevels,
                                  treesRangeMin = treesRangeMin,
                                  treesRangeMax = treesRangeMax,
                                  treesRangeLevels = treesRangeLevels,
                                  learnRateRangeMin = learnRateRangeMin,
                                  learnRateRangeMax = learnRateRangeMax,
                                  learnRateRangeLevels = learnRateRangeLevels,
                                  mtryRangeMin = mtryRangeMin,
                                  mtryRangeMax = mtryRangeMax,
                                  mtryRangeLevels = mtryRangeLevels,
                                  minNRangeMin = minNRangeMin,
                                  minNRangeMax = minNRangeMax,
                                  minNRangeLevels = minNRangeLevels,
                                  lossReductionRangeMin = lossReductionRangeMin,
                                  lossReductionRangeMax = lossReductionRangeMax,
                                  lossReductionRangeLevels = lossReductionRangeLevels,
                                  metric = metric
                                  )

## models_list에 모델을 추가합니다.
models_list[[paste0(algo,"_",engine)]] <- finalized$finalFittedModel
```

### 7) MLP

```{r, message=FALSE, warning=FALSE}
## User input

mode <- "regression"
algo <- "MLP"
engine <- "nnet" # nnet

hiddenUnitsRangeMin <- "1" 
hiddenUnitsRangeMax <- "10" 
hiddenUnitsRangeLevels <- "3" 
penaltyRangeMin <- "0.001" 
penaltyRangeMax <- "1.0" 
penaltyRangeLevels <- "3" 
epochsRangeMin <- "10" 
epochsRangeMax <- "100" 
epochsRangeLevels <- "2" 
# dropoutRangeMin = "0"
# dropoutRangeMax = "1"
# dropoutRangeLevels = "2"
# activation = "linear" #"linear", "softmax", "relu", "elu"
# learnRateRangeMin = "0"
# learnRateRangeMax = "1"
# learnRateRangeLevels = "2"

v <- "2"

metric <- "rmse"

## grid search + cross validation + modeling

finalized <- goophi::MLP(algo = algo,
                         engine = engine,
                         mode = mode,
                         trainingData = data_train,
                         splitedData = data_split,
                         formula = formula,
                         rec = rec,
                         v = 2,
                         hiddenUnitsRangeMin = hiddenUnitsRangeMin,
                         hiddenUnitsRangeMax = hiddenUnitsRangeMax,
                         hiddenUnitsRangeLevels = hiddenUnitsRangeLevels,
                         penaltyRangeMin = penaltyRangeMin,
                         penaltyRangeMax = penaltyRangeMax,
                         penaltyRangeLevels = penaltyRangeLevels,
                         epochsRangeMin = epochsRangeMin,
                         epochsRangeMax = epochsRangeMax,
                         epochsRangeLevels = epochsRangeLevels,
                         # dropoutRangeMin = dropoutRangeMin,
                         # dropoutRangeMax = dropoutRangeMax,
                         # dropoutRangeLevels = dropoutRangeLevels,
                         # activation = activation, #"linear", "softmax", "relu", "elu"
                         # learnRateRangeMin = learnRateRangeMin,
                         # learnRateRangeMax = learnRateRangeMax,
                         # learnRateRangeLevels = learnRateRangeLevels,
                         metric = metric
                         )

## models_list에 모델을 추가합니다.
models_list[[paste0(algo,"_",engine)]] <- finalized$finalFittedModel
```


## 4. Report Tab

```{r}
## user input
names(models_list)

modelName <- "XGBoost_xgboost"
```

### 1) Regression plot (actual vs predicted)

#### 실제값과 예측값을 비교한 그래프 출력

```{r, fig.width = 7, fig.height = 7}
rp <- goophi::regressionPlot(modelName = modelName, 
                             modelsList = models_list, 
                             targetVar = targetVar)
rp
```

### 2) Evaluation metrics

#### 모델 성능 평가를 위한 표 출력

```{r}
## evaluation index
evalMet <- goophi::evalMetricsR(models_list, targetVar)
knitr::kable(evalMet)
#################################
```
