---
title: "goophi - clustering"
date: 2022.08.24.
format:
  pdf:
    toc: true
    number-sections: true
    number-depth: 2
    colorlinks: true
    highlight-style: github-dark
mainfont: Gulim
---

# Introduction

1) 본 문서는 goophi 패키지를 Shiny app에서 사용하는 것을 상정해 작성했습니다.

2) 본 문서의 케이스 스타일은 Camel case와 Snake case가 혼용되어 있습니다.
- Camel case : goophi의 함수명 및 파라미터명
- Snake case: 유저로부터 받는 입력, shiny app의 server에서 사용(될 것이라고 예상)하는 object명, snake case로 작성된 dependencies의 함수명 등

# Import sample data

1) 전처리가 완료된 샘플데이터를 불러옵니다. 
- NA가 없어야 함
- string value가 있는 열은 factor로 변환
- 한 열이 모두 같은 값으로 채워져 있을 경우 제외해야 함
- Date type column이 없어야 함
- Outcome 변수는 classification의 경우 factor, regression의 경우 numeric이어야 함 (clustering은 outcome변수를 사용하지 않음)

```{r}
library(goophi)

cleaned_data <- read.csv(file = "~/git/goophi/data/boston_c.csv", 
                         stringsAsFactors = TRUE
                         )
cleaned_data$Pcrime <- NULL
cleaned_data$chas <- as.numeric(cleaned_data$chas)

str(cleaned_data)
```

# K-means clustering

```{r}
# user input
max_k <- "15" # k = 2:max_k, <= number of columns
n_start <- "25" # attempts 25 initial configurations, <= 175
iter_max <- "10" # <= 5000
n_boot <- "100" # Used only for determining the number of clusters using gap statistic
algorithm = "Hartigan-Wong" ## "Hartigan-Wong", "Lloyd", "Forgy", "MacQueen"
select_optimal <- "silhouette" # "silhouette", "gap_stat" // there's no mathematical definition for selecting optimal k using elbow(wss) method.
seed = "6471"

# K-means clustering
km_model <- goophi::kMeansClustering(data = cleaned_data,
                                     maxK = max_k,
                                     nStart = n_start,
                                     iterMax = iter_max,
                                     nBoot = n_boot,
                                     algorithm = algorithm,
                                     selectOptimal = select_optimal,
                                     seedNum = seed
                                     )

km_model$result
```

# K-means clustering without hyperparameters

```{r}
# K-means clustering
km_model <- goophi::kMeansClustering(data = cleaned_data)

km_model$result
```

# Visualize

```{r, fig.width = 7, fig.height = 7}
km_model$elbowPlot
km_model$optimalK
km_model$clustVis
```
